---
title: "TP1_Grupo3"
author: "Aguirre Valeria"
date: "2023-05-18"
output: html_document
---
```{r setup, include=FALSE}
knitr::opts_chunk$set(echo = TRUE)

library(tidyverse)
```

# Cargar los paquetes necesarios acá

## Introducción

__Encuesta Uso del tiempo 2016__

Los datos elegidos son los de la encuesta sobre el uso del tiempo correspondiente al año 2016.

Es un relevamiento que realiza Dirección General de Estadística y Censos del Gobierno de la Ciudad de Buenos Aires. Tiene por objeto recoger información sobre el uso del tiempo que los habitantes de la Ciudad dedican a diferentes actividades incluyendo el trabajo remunerado, las actividades domésticas, el cuidado de niños, niñas, personas mayores o con discapacidad, el estudio, el esparcimiento, los viajes y traslados, etc. 

Para mayor información sobre cuestiones metodológicas consultar el [anexo metodológico](https://www.estadisticaciudad.gob.ar/eyc/wp-content/uploads/2017/10/UT_CABA_2017.pdf)


## Exploración de los datos
Carga de base

```{r}
encuesta_uso_tiempo_2016 <- read_csv("datos/encuesta_uso_tiempo_2016.csv")
```


La base de datos de referencia consta de 27 variables y 2336 observaciones. 

Variables:

- hogar
- sexo
- edad 

- dia_laborable
- trabajo_pago
- trabajo_domestico_no_pago
- voluntariados
- estudio_educacion
- recreacion
- aplicaciones
- tareas_cuidados
- cuidado_personal 

- trabajo_pago2
- trabajo_domestico_no_pago2
- voluntariados2
- estudio_educacion2
- recreacion2
- aplicaciones2
- tareas_cuidados2
- cuidado_personal2 

- dia_tipico
- rango_etario
- nivel_educativo
- relacion_parentesco_jefe
- tipo_hogar
- quintil_ingreso
- estado_ocupacional 



Del listado de variables vamos a considerar para anlizar las variables "sexo", "trabajo_domestico_no_pago" y "trabajo_pago".

__Sexo__
```{r}
Varones <- subset(encuesta_uso_tiempo_2016, sexo=="Varon") 
```

```{r}
Mujeres <- subset(encuesta_uso_tiempo_2016, sexo=="Mujer")

```

Se observa que de la totalidad de observaciones de la encuesta 1345 son mujeres y 991 son varones.

__Valor medio__ Trabajo domestico no pago según sexo.



```{r}
with(Mujeres, mean(trabajo_domestico_no_pago))
```
```{r}
with(Varones, mean(trabajo_domestico_no_pago))
```
Las mujeres dedican mayor tiempo diario al trabajo domestico que los varones. La media de las mujeres es de 3,1hs, mientras que la media de los varones es de 1,8hs.

__Valor medio__ Trabajo pago según sexo.


```{r}
with(Mujeres, mean(trabajo_pago))
```
```{r}
with(Varones, mean(trabajo_pago))
```
Se observa que los varones dedican más tiempo diario al trabajo remunerado que las mujeres. Siendo la media de los varones 5,7hs y la de las mujeres 3,4hs diarias.



__Rango__ Trabajo domestico no pago según sexo


```{r}
with(Mujeres, range(trabajo_domestico_no_pago, na.rm = FALSE)) 

```
```{r}
with(Varones, range(trabajo_domestico_no_pago, na.rm = FALSE)) 

```

En el caso de las mujeres los valores para la variable "trabajo doméstico no pago" van desde 0hs hasta 15,7hs. Mientras que el rango de los varones es de 0hs a 12hs.



__Rango__ Trabajo pago según sexo
```{r}
with(Mujeres, range(trabajo_pago, na.rm = FALSE)) 

```
```{r}
with(Varones, range(trabajo_pago, na.rm = FALSE))
```
En el caso del trabajo remunerado el rango en las mujeres es de 0hs hasta 18,5hs, y para los varones es de 0hs a 22.5hs. 



__Desvío estándard__ Trabajo doméstico no pago según sexo
```{r}
with(Mujeres, sd(trabajo_domestico_no_pago, na.rm = FALSE)) 

```
```{r}
with(Varones, sd(trabajo_domestico_no_pago, na.rm = FALSE)) 

```


__Desvío estándard__ Trabajo pago según sexo
```{r}
with(Mujeres, sd(trabajo_pago, na.rm = FALSE)) 

```
```{r}
with(Mujeres, sd(trabajo_pago, na.rm = FALSE)) 

```




## Hipótesis
Existe una relación desigual en la distribución del uso del tiempo entre varones y mujeres, la cual se puede observar al ver el tipo de trabajo (reproductivo=pago, no reproductivo=doméstico no pago). Siendo las mujeres quienes dedican mayor tiempo diario a las tareas domésticas, mientras que los varones dedican mayor tiempo al trabajo productivo. 

Esto puede verse justificado a partir de la división sexual del trabajo y los roles de géneros de las sociedades modernas.


 Podríamos preguntarnos entonces: ¿como se dan esas diferencias según grupos etarios?
¿que particularidades se pueden observar al tomar en consideración el estado ocupacional? ¿Existe una sobrecarga de trabajo para las mujeres aún cuando también realizan tareas laborales remuneradas?



