---
title: "TP1_Grupo3"
author: "Aguirre Valeria"
date: "2023-05-18"
output: html_document
---
```{r setup, include=FALSE}
knitr::opts_chunk$set(echo = TRUE)
library(readr)
```

# Cargar los paquetes necesarios acá

## Introducción

__Encuesta Uso del tiempo 2016__

Los datos elegidos son los de la encuesta sobre el uso del tiempo correspondiente al año 2016.

Es un relevamiento que realiza Dirección General de Estadística y Censos del Gobierno de la Ciudad de Buenos Aires. Tiene por objeto recoger información sobre el uso del tiempo que los habitantes de la Ciudad dedican a diferentes actividades incluyendo el trabajo remunerado, las actividades domésticas, el cuidado de niños, niñas, personas mayores o con discapacidad, el estudio, el esparcimiento, los viajes y traslados, etc. 

Para mayor información sobre cuestiones metodológicas consultar el [anexo metodológico](https://www.estadisticaciudad.gob.ar/eyc/wp-content/uploads/2017/10/UT_CABA_2017.pdf)


## Exploración de los datos
Carga de base

```{r}
encuesta_uso_tiempo_2016 <- read_csv("C:/Users/valum/OneDrive/Escritorio/Diplomatura Análisis de datos- UNAB/TP1/Datos/encuesta_uso_tiempo_2016.csv")
```


La base de datos de referencia consta de 27 variables y 2336 observaciones. 

Variables:

- hogar
- sexo
- edad 

- dia_laborable
- trabajo_pago
- trabajo_domestico_no_pago
- voluntariados
- estudio_educacion
- recreacion
- aplicaciones
- tareas_cuidados
- cuidado_personal 

- trabajo_pago2
- trabajo_domestico_no_pago2
- voluntariados2
- estudio_educacion2
- recreacion2
- aplicaciones2
- tareas_cuidados2
- cuidado_personal2 

- dia_tipico
- rango_etario
- nivel_educativo
- relacion_parentesco_jefe
- tipo_hogar
- quintil_ingreso
- estado_ocupacional 



Del listado de variables vamos a considerar para anlizar las variables "sexo", "trabajo_domestico_no_pago" y "trabajo_pago".

__Sexo__
```{r}
Varones <- subset(encuesta_uso_tiempo_2016, sexo=="Varon") 
```

```{r}
Mujeres <- subset(encuesta_uso_tiempo_2016, sexo=="Mujer")

```

Se observa que de la totalidad de observaciones de la encuesta 1345 son mujeres y 991 son varones.

__Valor medio__ Trabajo domestico no pago según sexo.



```{r}
with(Mujeres, mean(trabajo_domestico_no_pago))
```
```{r}
with(Varones, mean(trabajo_domestico_no_pago))
```
Las mujeres dedican mayor tiempo diario al trabajo domestico que los varones. La media de las mujeres es de 3,1hs, mientras que la media de los varones es de 1,8hs.


__Desvío estándard__

__Rango__





## Hipótesis

## Consejos



 



